【裁判字號】    89,交聲,482
【裁判日期】    891229
【裁判案由】    交管條例聲異
【裁判全文】
臺灣板橋地方法院交通事件裁定                    八十九年度交聲字第四八二號
    原處分機關  交通部公路局台北區監理所
    異  議  人
    即受處分人  甲○○
右列受處分人因違反道路交通管理處罰條例案件，對於交通部公路局臺北區監理所中
華民國八十九年八月三十一日所為之處分（原處分案號：北監五字第四○－五一七二
八０三八五號），聲明異議，本院裁定如左：
    主  文
異議駁回。
    理  由
一、聲明異議意旨詳如聲明異議狀所載（如附件）。
二、按汽車駕駛人，行車速度，超過規定之最高時速者，處四百元以上八百元以下罰
    鍰，道路交通管理處罰條例第四十條第一項定有明文。又對於違反道路交通管理
    處罰條例之行為，逕行舉發者，應按已查明之資料填註車牌號碼、車輛種類、車
    主姓名或名稱及地址，並於通知單上方空白處加註逕行舉發之文字後，由舉發機
    關送達被通知人；處理違反道路交通管理事件，有關文書送達之程序，準用刑事
    訴訟法送達之規定，道路交通管理處罰條例第四十條第一項、違反道路交通管理
    事件統一裁罰標準及處理細則第十一條第一項第二款、第五條分別定有明文。
三、查本件異議人即受處分人甲○○所有之車號ＣＴ－九八四六號自用小客車，於民
    國八十七年十一月十七日上午十一時五十分許，行經臺北市○○路○段時，以時
    速七十二公里行駛，超過該路段最高時速五十公里之限制之事實，有經設置在該
    路段測速自動照相設備拍攝之該車超速行駛照片一張在卷可證，異議人所有上開
    車輛於上揭時地超速行駛之違規事實應屬明確。異議人雖具狀辯稱：伊未接獲本
    件違規舉發通知單，即逕遭裁決機關裁罰最高額罰鍰，顯不合理云云，惟查本件
    違規舉發通知單及採證照片，確經舉發單位於以掛號郵寄至異議人之車籍所在地
    臺北縣板橋市○○路○段二八六巷四十三號二樓，因無人簽收退回，復於八十八
    年四月七日刊登於臺北市政府公報夏字第十三期依法公示送達，自公示送達生效
    後逾十五日，異議人仍未到案繳結之事實，有法務部戶役政連結作業系統列印異
    議人個人基本戶籍資料、本件違規舉發通知單郵件信封、臺北市政府公報夏字第
    十三期、臺北市政府警察局交通警察大隊八十九年十一月三日北市警交大三字第
    八九六六六四六０００號函在卷可資佐證屬實，按舉發單位通知送達異議人之地
    址既然無誤，則核諸舉發單位上開送達程序，於法即無不合，是本件違規舉發通
    知單要屬已合法送達於異議人，異議人未能收到違規舉發通知單，係可歸咎於己
    ，自難藉以諉諸處分機關之裁罰不當，故其上開所辯，顯不足採。從而，原處分
    機關據以援引上開規定，裁處罰鍰新臺幣二千四百元，並無不當。本件異議為無
    理由，應予駁回。
四、據上論斷，應依道路交通案件處理辦法第十九條，裁定如主文。
中      華      民      國    八十九    年     十二     月    二十九    日
                              臺灣板橋地方法院交通法庭
                                  法  官  葉  靜  芳
右正本證明與原本無異。
如不服本裁定，應於裁定送達後五日內向本院提出抗告狀。
                                  書記官  黃  大  千
中      華      民      國     九十     年      一      月      二      日


司法院資訊處製作；財團法人民間司法改革基金會備份。
